---
title: "Class2.R语法汇总"
author: "Phoebe Chang"
date: "2016年12月28日"
output: html_document
---

```{r setup, include=FALSE}
knitr::opts_chunk$set(echo = TRUE)
```

# R语言基础语法

  R是面向**对象**的编程语言，一切皆为对象<br>
  向量c()、列表list()、矩阵matrix()、数组array()、因子factor()、数据框data.frame()、其它
  
## R的基本对象类型

1.向量（c()），元素类型相同，强制转换为同一类型
```{r}
v<-c(1,2,3,4,5)
return(v)
#既有字符串又有数据强制转换成字符串类型
v<-c(.045,.098,-9.7,"xyz")
return(v)
#可用:生成连续向量
1:10
#可运用函数创建向量
seq(from=5,to=30,by=5)
```

2.列表（list()），是从**1**开始而不是从0开始的,**列表里面的类型可以是不相同的**
```{r}
x<-list(1:5)
#引用列表中的元素
x[1]
#可以对列表中的元素命名
 y<-list(original = "beijing",destination = c(1:3),price =13.5)
 return(y)
#用$调用列表中的不同元素
 y$price
```

3.矩阵（matrix()）：**二维**向量
```{r}
#创建4行3列矩阵，默认按列填充，按行填充byrow=TRUE
matrix(data = 1:12,nrow = 4,ncol = 3)
#按行填充
matrix(data = 1:12,nrow = 4,ncol = 3,byrow = TRUE)
```

4.数组（array()）：**两个以上维度**的向量
```{r}
#dim表示数据的各个维度的值2个3行4列向量
array(data = 1:24,dim = c(3,4,2))
```

5.因子（factor()）：输出结果因因子水平没有加引号，且都明确显示出来<br>
一般在分类变量中应用较多,因子不但有数值还有水平，且之间不可进行四则运算
```{r}
fruits <- factor(c("apple","banana","orange"))
levels(fruits)
```

6.有序因子:有等级关系的水平用有序因子，order = TRUE
```{r}
survey <- factor(c("非常不同意","不同意","中立","同意","强烈同意"),levels = c("非常不同意","不同意","中立","同意","强烈同意"),order = TRUE)
return(survey)
```
因子型在计算机内部**存储为整型数据**，因此可以转换成整型数组
```{r}
#查看数据类型
class(fruits)
#转换数据类型
a <- unclass(fruits)
return(a)
# 重新转换为因子
class(a) <-"factor"
return(a)
```

7.数据框（data.frame()）:二维数据，类似与excel的表，与矩阵不同在于每列的数据类型可以不同，**每一行长度必须相同，每一列的数据类型必须相同**
```{r}
data.frame(a = 1:5,b = 6:10,c = c("a","b","c",4,"N"))
```

8.其它类型

```{r}
#日期和时间
Sys.Date()
#日期格式化
as.Date("12/27/2016","%m/%d/%Y")
#布尔型
1==2
1!=2
```

## R语言中的操作

1.赋值操作“-”，“<-”，“<<-”
```{r}
#=和<-均为局部赋值操作，效果相同
a = 1
b <- 2
f <- function(){
  a <- 3
  b = 4
  #w<<-强制转换为全局变量
  w <<- 5
  return(a)
}
#a赋值只在函数内有用，依然是1
a
f()
#w在函数外依然有用
w
```

2.运算操作“+，-，*，/，^，%%"，“!，&,|”
```{r}
#加法运算
a+b
#乘法运算
a*b
#除法运算
a/b
#指数运算
a^b
#取余运算
a%%b
#逻辑或(除0以外都是TRUE)
a|b
#逻辑与
a&b
#逻辑反
!(a == b)
```

3.控制结构<br>
  **条件语句**<br>
  if(condition)true.expression else false.expression
```{r}
#条件语句不是向量运算，如果是向量，只返回第一个
x<-10
y<-c(1:10,100)
if(x<y) TRUE else FALSE
#如果要实现向量化操作
ifelse(x < y,TRUE,FALSE)
```

  **循环语句**<br>
  1)repeat expression , break 跳出循环
```{r}
i<-10
repeat {if(i > 25) break
        else{
              print(i)
              i <- i+5
        }
  }
```

  2)while(condition) expression,在条件为真时，重复执行表达式
```{r}
i<-10
while(i <= 25){
      print(i)
      i <- i+5
}
```

  3)for(var in list) expression，遍历list中每个项目，执行表达式
```{r}
#for循环中的var变量是变化的
for (i in seq(from=10,to = 25,by = 5)){
      print(i)
}
```

## R函数
  定义：function(arguments){body};函数**参数“…”实现参数数据可变**函数；参数顺序与定义一致

```{r}
test <- function(x,...){
        arg <- list(...)
        for(a in arg) x<-x+a
        return(x)
}
test(1,2,3)
```

# R的基础package介绍
  tidyr包：数据清理变换，变成整洁数据<br>
  dplyr包：数据筛选、排序、变换<br>
  stringr包：字符串操作<br>
  resape2包：数据长宽转换

##tidyr包

1.gather：宽数据变长数据，与reshape2包中的melt()函数相似；<br>
  适用于列非变量而是数值的情况；在数据框基础上操作<br>
gather(dataframe,key = 新列名，value = gather对象新名称，...合并的列名)
```{r}
library(tidyr)
messy <- data.frame(
  name = c("wilbur","petunia","Gregory"),
  a = c(67, 80, 64),
  b = c(56, 90, 50)
)
messy
#将数据框中的a,b列合并成新的列drug，将a、b列的值放在heartrate列，实现宽数据变长数据
gather(messy,key = "drug",value = heartrate,a:b)
```

2.separate:分离列变量为多列。<br>
  适用于多个变量储存在一列中的情况；<br>
separate(dataframe,col = 需要分离的列, into = c(分离后的新列名向量))<br>
unit():将多列合并为一列；
```{r}
set.seed(10)
messy <- data.frame(
  id = 1:4,
  trt = sample(rep(c("control","treatment"),each = 2)),
  work.T1 = runif(4),
  home.T1 = runif(4),
  work.T2 = runif(4),
  home.T2 = runif(4)
)
messy
#运用gather把work.T1,home.T1转换为key-value,"-id,-trt"表示保持不变的变量,%>%为连接符,表示接着上一步的结果操作
tidier <- messy %>%
  gather(key, time, -id, -trt)
tidier %>%
  head(8)
#用字符“.”分离key变量
tidy <- tidier %>%
  separate(col = key, into = c("location","time"),sep = "\\.")
tidy %>%
  head(8)
```

3.spread：变长数据为宽数据（与gather相反）<br>
  与reshap2包中的dcast()函数作用一致；<br>
  spread(dataframe,key,value,fill = NA, convert = FALSE, drop = TRUE)
```{r}
messy <- data.frame(
  name = c("wilbur","petunia","Gregory"),
  a = c(67, 80, 64),
  b = c(56, 90, 50)
)
messy <- gather(messy,key = "drug",value = heartrate,a:b)
#用spread返回为宽数据
spread(messy,key = drug,value = heartrate)
```

##dplyr包

```{r}
#加载数据包
library(plyr)
library(dplyr)
#加载棒球比赛数据集包
library(Lahman)
#加载飞机航班数据集包
library(hflights)
#将过长过大的数据集转换为显示更友好的tbl_df类型
hflights_df <- tbl_df(hflights)
```

1.filter():用于数据筛选，类似于subset()(挑选子集)<br>
filter(data,conditions)
```{r}
attach(hflights)
filter(hflights_df,Month == 1, DayofMonth ==1)
#与subset()相比除了代码简洁之外，还支持对同一对象的任意个条件组合，可用逻辑运算符连接
filter(hflights_df,Month == 1 | Month == 2)
```

2.arrange():用于数据排序,desc(列名)进行倒序
arrange(data,column name ...)
```{r}
#根据DayofMonth, Month, Year三列排序
arrange(hflights_df, DayofMonth, Month, Year)
#根据ArrDelay倒序
arrange(hflights_df, desc(ArrDelay))
#R自带函数实现(代码复杂混乱)：
#hflights[order(hflights$DayofMonth, hflights$Month, hflights$Year),]
#hflights[order(desc(hflights$ArrDelay)),]
```

3.select():选择子集<br>
select(data,column name:column)<br>
用 : 来连接列名,用 - 来排除列名<br>
```{r}
select(hflights_df,Year:DayOfWeek)
#用-来排除列(除条件列之外的)
select(hflights_df,-(Year:DayOfWeek))
```

4.mutate()：对已有列进行数据运算并添加为新列<br>
mutate(data, new column...)<br>
与transform()函数相似，优势在于可以在统一语句中对新增加的列进行操作.
```{r}
mutate(hflights_df, 
       gain = ArrDelay - DepDelay, 
       speed = gain / AirTime * 60)
```

5.summariser():汇总函数<br>
summariser(data,function...)
```{r}
#取均值
summarise(hflights_df, 
          delay = mean(DepDelay, na.rm = TRUE))
```

6.group_by()：分组<br>
group_by(data, column...)<br>
分组后是对每个组做操作
```{r}
#按飞机编号（TailNum）进行分组
planes <- group_by(hflights_df, TailNum)
#计算航班次数、平均飞行距离、平均延时
delay <- summarize(planes, 
                   count =  NROW(TailNum),
                   dist = mean(Distance, na.rm = TRUE), 
                   delay = mean(ArrDelay, na.rm = TRUE))
#对计算后的数据进行筛选，选出飞行次数大于20，平均飞行距离小于2000的航班
delay <- filter(delay, count > 20, dist < 2000)
#用ggplot2绘图
library(ggplot2)
#x轴为距离，y轴为延时，查看距离和延时的关系
ggplot(delay, aes(dist, delay)) + 
  geom_point(aes(size = count), alpha = 1/5) + 
  geom_smooth() + 
  scale_size_area()
#发现飞机延时不延时跟飞行距离没太大相关性
```

7.链接符 %>%<br>
依次将上一步操作的结果用作下一次操作的数据，可以进一步简化代码
```{r}
Batting %>%
  group_by(playerID) %>%
  summarise(total = sum(G)) %>%
  arrange(desc(total)) %>%
  head(5)
```

##stringr包
```{r}
library(stringr)
fruit <- c("apple","banana","pear","pinapple")
#将向量中的字符串连接sep拼接向量，collapse多字符串连接
res <- str_c(1:4,fruit,sep=' ',collapse=' ')
str_c('I want to buy ',res,collapse=' ')
# 计算字符串长度 
str_length(c("i","like","programming R",123,res))
# 按位置取子串 
str_sub(fruit,1,3)
# 子字符串重新赋值 
capital <-toupper(str_sub(fruit,1,1)) 
str_sub(fruit,rep(1,4),rep(1,4))<- capital
fruit
# 重复字符串，数组里面表示各重复几次
str_dup(fruit,c(1,2,3,4)) 
# 加空白 
str_pad(fruit,10,"both") 
# 去除空白 
str_trim(fruit)
# 根据正则表达式检验是否匹配
# 哪些是以a结尾的
fruit[str_detect(fruit,"a$")]
#哪些包含aeiou的
fruit[str_detect(fruit,"[aeiou]")]
# 找出匹配的字符串位置 
str_locate(fruit,"a")    
# 提取匹配的部分
#取小写字母
str_extract(fruit,"[a-z]+")
str_match(fruit,"[a-z]+")    
# 替换匹配的部分(aeiou用-替换)
str_replace(fruit,"[aeiou]","-")    
# 分割(用空格分割) 
str_split(res," ")
```

##reshap2包
```{r}
library(reshape2)
```

1.melt()：把宽数据变为长数据<br>
  与tidyr包中的gather()函数功能一致；<br>
melt(data, id.vars, measure.vars, variable.name="variable", ... , na.rm=FALSE, value.name="value")
```{r}
messy <- data.frame(
  name = c("Wilbur", "Petunia", "Gregory"),
  a = c(67, 80, 64),
  b = c(56, 90, 50)
)
#数据，id.var要保留的列名，measure.vars要处理的列名，variable.name处理后新的列名，value.name处理后数据列名
messy_melt <- melt(messy,id.vars = c("name"),measure.vars = c("a","b"),variable.name = "drug",value.name = "heartrate")
messy_melt
```

2.dcast():把长数据变为宽数据<br>
  与tidyr包中的spread()函数功能一致；<br>
dcast(data, formula, ..., value.var = guess_value(data))
```{r}
dcast(messy_melt,name ~ drug)
```